臺灣桃園地方法院民事判決　　　　　　 98年度重訴字第147號
原　　　告　清晰科技股份有限公司
法定代理人　陳昌壽
訴訟代理人　巫宗翰律師
複　代理人　劉軒君
被　　　告　長鴻電子股份有限公司
法定代理人　吳昆興
訴訟代理人　楊逸民律師
複　代理人　徐慧齡律師
參　加　人　南京資訊股份有限公司
法定代理人　吳宗寶
訴訟代理人　曹詩羽律師
　　　　　　蔡順雄律師
上列當事人間請求給付承攬報酬事件，於民國100 年2 月17日言
詞辯論終結，本院判決如下：
    主  文
被告應給付原告新臺幣伍佰捌拾萬柒仟壹佰柒拾壹元，及自民國
九十八年五月五日起至清償日止，按週年利率百分之五計算之利
息。
原告其餘之訴駁回。
訴訟費用由被告負擔百分之八十七，餘由原告負擔。
本判決第一項於原告以新臺幣壹佰玖拾萬陸仟元供擔保後，得
假執行。但被告如以新臺幣伍佰捌拾萬柒仟壹佰柒拾壹元為原告
預供擔保，得免為假執行。
原告其餘假執行之聲請駁回。
    事實及理由
一、原告主張：
  (一)緣被告於民國97年10月至98年3 月間委由原告進行「MASSL
    AM壓合加工」，原告依約完成壓合加工工作並將工作物PCB
    （即印刷電路板）交付被告受領，壓合款總計為新臺幣（下
    同）10,199,032元，有應收貨款明細及發票可佐。又97年10
    月被告積欠之壓合款為823,809 元（壓合款為3,232,512 元
    ，扣除被告已給付2,166,670 元及瑕疵扣款242,033 元後，
    尚有823,809 元）；97年11月被告積欠之壓合款為849,789
    元（壓合款為1,982,046 元，扣除被告已給付1,087,257 元
    ，尚有894,789 元）；97年12月被告積欠壓合款為815,758
    元；98年1 月被告積欠壓合款為2,739,907 元；98年2 月被
    告積欠壓合款為1,291,659 元；98年3 月被告積欠壓合款為
    137,150 元，共計6,703,072 元（823,809+849,789+815,75
    8+2,739,907+ 1,291,659+137,150=6,703,072）。詎原告於
    98年3 月11日以存證信函催告被告先行給付97年10月至12月
    之承攬報酬2,534,356 元，被告迄今仍未給付，爰依承攬契
    約之法律關係提起本件訴訟。
  (二)被告所提「MRB 報廢扣款通知明細」係PCB 業界制式格式，
    原告未同意上開「MRB 報廢扣款通知明細」註記部分之文字
    為兩造合意之內容，準此，「MRB 報廢扣款通知明細」上縱
    有當時原告職員陳台文簽名確認者，亦僅表示PCB 客觀上具
    有瑕疵，但非可據以認定該瑕疵應由原告負責，則被告抗辯
    「MRB 報廢扣款通知明細」中有陳台文簽名者，即為原告同
    意扣款（共計1,353,209 元），另未依「MRB 報廢扣款通知
    明細」約定取回分析後而3 個工作天內回覆者，即原告同意
    被告扣款（共計1,495,960 元）云云，均無理由。被告另抗
    辯有部分PCB 原告未取回分析（共計123,315 元），此部分
    被告亦無法證明PCB 確實具有原告應負責之瑕疵存在，被告
    此部分扣款之抗辯亦無理由。再者，兩造並未約定承攬物發
    生瑕疵且應由原告負責時，由承攬報酬扣款時得加計2 成之
    管銷成本費用，被告就此亦應負舉證責任。
  (三)又被告主張「P09-6062-CG 料號」（下稱系爭「6062料號」
    ）PCB 具有瑕疵而遭參加人扣款1,357,632 元，另「P09-60
    95-CX 料號」（下稱系爭「6095料號」）PCB （56片）及「
    PO9-6098-CX 料號」（下稱系爭「6098料號」）PCB （38片
    ）存有瑕疵而請求扣款共計426,240 元，並分別提出訴外人
    合正科技股份有限公司（下稱合正公司）就「6062料號」PC
    B 之鑑定報告及財團法人工業技術研究院（下稱工研院）就
    系爭「6095料號」PCB 鑑定報告為證。惟上開鑑定報品之樣
    品均未經兩造會同採樣，原告否認上開鑑定樣品係由原告所
    壓合之PCB ，且上開鑑定報告內容亦無法證明系爭「6062料
    號」、「6095料號」、「6098料號」PCB 具有原告應負責之
    瑕疵存在，則被告未盡舉證之責，其主張抵銷或扣款均無理
    由。
  (四)聲明：1.被告應給付原告6,703,072 元，及自起訴狀繕本送
    達之翌日起至清償日止，按週年利率百分之5 計算之利息。
    2.願供擔保，請准宣告假執行。
二、被告答辯：
  (一)被告於97年10月至98年3 月間雖委由原告對PCB 進行壓合加
    工，惟被告發現原告加工之PCB 有爆板瑕疵後，製作「MRB
    報廢扣款通知明細」，載明瑕疵PCB 之製造週期、料號、瑕
    疵原因、數量、單價及總價後，通知原告前來查看並確認瑕
    疵原因，如原告確認瑕疵原因為其加工過程所造成，即於該
    明細表下方之「責任者」處簽名。自97年10月至98年4 月間
    ，原告於「MRB 報廢扣款通知明細」下方責任者處簽名者，
    空板部分被告所受損害金額為1,038,937 元，零件板部分則
    為314,272 元。
  (二)再查，「MRB 報廢扣款通知明細」下方載明：「報廢板帶回
    分析後，若有爭議，請於3 個工作天內回覆，逾期未回覆者
    ，MRB 不予受理，視同同意扣款」等語。被告使用「MRB 報
    廢扣款通知明細」多年，原告亦非對上開記載無磋商變更之
    餘地，然原告從未對其內容提出異議，依契約自由原則，原
    告自應受到上開約定之拘束。97年10月份之瑕疵PCB 均為系
    爭「6062料號」PCB ，且經原告全部取回，依兩造過去交易
    模式，此舉即是視為原告認定PCB 因其承攬之內層壓合代工
    製程出現明確瑕疵而同意扣款，且兩造曾就上開料號PCB 委
    託合正公司為鑑定，經該公司以玻璃轉化點測試，確認切片
    皆爆於介面，而有爆板之瑕疵無誤。另查，97年11月間系爭
    「6095料號」及系爭「6098料號」PCB 陸續出現瑕疵，參加
    人要求稽核被告所配合壓合廠商（即原告）後，被告客服人
    員黃冠璋、黃中興曾與原告職員陳台文討論瑕疵原因，陳台
    文亦表示系爭「6062料號」PCB 同意扣款，且亦承認係壓機
    跳電所造成之瑕疵，僅因次月又發現系爭「6095料號」及系
    爭「6098料號」PCB 存有瑕疵而需扣款80多萬元，始反悔不
    承認。是以，系爭「6062料號」PCB 瑕疵原告已承認屬可歸
    責原告事由造成，且於「MRB 報廢扣款通知明細」簽註「取
    回分析」，而未於3 日內回覆被告，此部分依約定亦視同同
    意被告扣款。系爭「6062料號」PCB 因瑕疵遭被告客戶即參
    加人扣款1,048,383 元，加計管銷及成本費用（加2 成），
    共計1,357,632 元。經被告彙整，就存有瑕疵爭議之PCB 原
    告已取回分析而未於3 日內回覆被告者（此部分包含系爭「
    6062料號」PCB ），就空板部分被告所受損害金額為143,28
    0 元，零件板部分則為1,352,680 元。
  (三)又「MRB 報廢扣款通知明細」亦記載：「MRB 通知後，若於
    3 個工作天內，責任單位未到長鴻確認，則視同同意扣款，
    責任單位不得有異議」等語，原告未於「MRB 報廢扣款通知
    明細」責任者處簽名，亦未取回分析PCB ，自應視同原告同
    意扣款，此部分被告得扣款金額空板部分為83,215元，零件
    板部分為40,100元。
  (四)復查，系爭「6095料號」PCB （56 片）及「6098料號」PCB
    板（38片），兩造曾於97年10月21日合意委託工研院分析確
    認責任歸屬，工研院之鑑定確認有孔銅孔破與裂痕（即爆板
    之情形），就系爭「6095料號」PCB 部分被告損害金額為19
    8,240 元，就系爭「6098料號」PCB 損害金額為228,000 元
    。另「A57-8018-CG 料號」（下稱系爭「8018料號」）PCB
    （29片），原告曾於98年2 月28日自行委託訴外人宏泰公司
    進行分析，分析結果亦認是板面污染及黑化不良而造成爆板
    ，亦屬可歸責原告之事由，此部分被告之損害金額為119,01
    6元。
  (五)綜上，因原告加工之PCB 存有瑕疵，致被告受有之損害總額
    為3,517,740 元，被告自得扣抵或抵銷原告承攬報酬。
  (六)聲明：1.原告之訴駁回。2.如受不利判決，願供擔保請准宣
    告免為假執行。
三、參加人陳述：參加人確曾向被告訂購系爭「6062料號」PCB
    ，而依被告提出異常通知單之原因分析為「黑化藥水濃度偏
    下限，使絨毛生長較短，而導致黑化層與交片之奶油層結合
    力較低，經切分析以DSC 測試壓合TG點結果確實偏低。責任
    者：壓合廠商/ 清晰」。原、被告間簽訂有承攬契約，原告
    應負瑕疵擔保責任，依兩造交易模式，工作物存有瑕疵原告
    即以扣款方式履行其瑕疵擔保責任，除非原告能舉證其無可
    歸責事由，否則即應扣除該筆貨款。原告就系爭「6062料號
    」PCB 既有取回分析，足認原告就系爭「6062料號」PCB 存
    有瑕疵並無爭執，原告如欲免責，應對瑕疵不可歸責乙節負
    舉證責任。原告既未舉證，則被告主張系爭「6062料號」PC
    B 應予扣款，為有理由。
四、兩造不爭執事項：
  (一)被告於97年10月至98年3 月間委由原告進行「MASS LAM壓合
    加工」，原告已完成壓合工作並將PCB 交付被告。上開期間
    壓合款項總計為10,199,032元，被告已給付3,253,927 元（
    97年10月份2,166,670 元+97 年11月份1,087,257 元），扣
    除10月份瑕疵扣款242,033 元後，被告尚有壓合款6,703,07
    2 元未給付原告。
  (二)97年1 月至98年4 月間因PCB 存有瑕疵，被告「MRB 報廢扣
    款通知明細」記載之扣款金額如下：
  1.原告職員陳台文在被告「MRB 報廢扣款通知明細」「責任者
    欄」簽名者，空板部分共計1,038,937 元，零件板部分共計
    314,272 元，合計1,353,209元；
  2.原告註記「取回分析」之PCB ，空板部分共計143,280 元，
    零件板部分共計1,352,680 元，合計1,495,960 元；
  3.原告未取回分析之PCB ，空板部分共計83,215元，零件板部
    分40,100元，合計123,315 元；
  4.系爭「6095料號」PCB 有瑕疵爭議者共56片，共計198,240
    元、系爭「6098料號」PCB 有瑕疵爭議者共38片，共計228,
    000 元、系爭「8018料號」PCB 有瑕疵爭議者共29片，共計
    119,016 元；
    上開數額均為被告加計2 成管銷成本費用之金額。
  (三)被告「MRB 報廢扣款通知明細」下方載有：「1.零件板部分
    ，責任單位於確認時，只負責澄清報廢之責任，相關扣款金
    額，需待客戶開立折讓單後，再行扣款！2.報廢板帶回分析
    後，若有爭議，請於3 個工作天內回覆，逾期未回覆者，MR
    B 不予受理，視同同意扣款。」；部分「MRB 報廢扣款通知
    明細」則另載有：「3.MRB 通知後，若於3 個工作天內，責
    任單位未到長鴻確認，則視同同意扣款，責任單位不得有異
    議。」
四、本件爭點：
  (一)被告委由原告加工之PCB是否存有原告應負責之瑕疵？
  (二)若有，被告得扣款之金額若干？
五、本判判斷：
  (一)當事人主張有利於己之事實者，就其事實有舉證之責任，民
    事訴訟法第277 條前段定有明文。本件被告抗辯因原告所為
    之PCB 壓合加工存有瑕疵，致遭被告客戶扣款，而瑕疵既為
    原告造成，被告自得向原告扣款或抵銷3,517,740 元等語，
    揆諸上開條文規定，被告對於原告交付之PCB 存有原告加工
    之瑕疵乙節即應負舉證之責。
  (二)經查，依被告所提97年7 月至98年4 月間之「MRB 報廢扣款
    通知明細」所載（見本院卷二第24-171頁），其中有原告當
    時員工陳台文於「責任者欄」簽名部分，空板共計1,038,93
    7 元，零件板共計314,272 元，合計1,353,209 元，此為兩
    造所不爭執。又證人陳台文於本院證稱：伊每星期固定會去
    被告公司，不論被告有沒有發單子給伊，如果有問題的話，
    伊就會簽名，代表是原告的問題，如果有爭議的話，伊就不
    會簽名，會帶回去作分析。分析並沒有一定的時間回覆被告
    ，但一定會有回覆，不論是不是原告的問題；在「MRB 報廢
    扣款通知明細」責任欄如果伊有簽名，就是有瑕疵的等語（
    見本院卷三第20、22頁），可知陳台文若在被告「MRB 報廢
    扣款通知明細」之「責任者欄」簽名者，即承認該「MRB 報
    廢扣款通知明細」所載PCB 存有原告應負責之瑕疵，被告自
    得就此部分向原告主張扣款。
  (三)再查，被告所提「MRB 報廢扣款通知明細」中，原告「取回
    分析」部分空板部分共計143,280 元，零件板部分共計1,35
    2,680 元，合計1,495,960 元；原告「未取回分析」之PCB
    ，空板部分共計83,215元，零件板部分40,100元，合計123,
    315 元，此亦為兩造所不爭執。被告依「MRB 報廢扣款通知
    明細」下方載有：「1.零件板部分，責任單位於確認時，只
    負責澄清報廢之責任，相關扣款金額，需待客戶開立折讓單
    後，再行扣款！2.報廢板帶回分析後，若有爭議，請於3 個
    工作天內回覆，逾期未回覆者，MRB 不予受理，視同同意扣
    款。3.MRB 通知後，若於3 個工作天內，責任單位未到長鴻
    確認，則視同同意扣款，責任單位不得有異議」等文字，而
    抗辯原告就「取回分析」之PCB 因未於3 個工作內回覆，就
    「未取回分析」之PCB 未於3 個工作天內確認或取回分析，
    均視同原告同意扣款云云。然前揭有關視同扣款之文字，為
    被告單方印製在其「MRB 報廢扣款通知明細」，可否僅因被
    告使用上開「MRB 報廢扣款通知明細」多年，而原告未曾提
    出異議，即認原告同意接受上揭文字內容拘束，尚屬可疑。
    且證人陳台文亦證稱：「MRB 報廢扣款通知明細」是PCB 業
    界制式格式，但原告不同意。取回分析如果沒有3 天回覆的
    話，被告也從來沒有因為這樣的因素而扣款，因為送分析要
    多久時間不一定。伊也從來沒有經被告通知後，沒有到被告
    公司的情況等語（見本院卷三第21、22頁），可知原告並未
    曾向被告表示同意「MRB 報廢扣款通知明細」註記所載之內
    容，且被告亦未依註記內容辦理扣款，且觀諸前揭註記內容
    ，原告若取回分析3 日內未予回覆，即視同同意扣款，然PC
    B 瑕疵分析並非均由外觀即可得知，分析所需時間並非一定
    ，原告應無接受前揭扣款條件之可能，綜合上情，難認兩造
    就「MRB 報廢扣款通知明細」所載視同扣款之約定已達成合
    意，被告自不得僅因原告將PCB 取回分析後未於3 日內回覆
    ，或未依約定取回分析，即依「MRB 報廢扣款通知明細」所
    載扣款文字向原告扣款。
  (四)又被告抗辯系爭「6062料號」PCB 存有原告壓合加工之瑕疵
    ，並提出合正公司之鑑定報告2 份為證（即被證1 、被證2
    ，見本院卷一第48-54 頁）。然查，被告自陳PCB 加工流程
    依序為：內層壓合、鑽孔、一銅（將PCB 板正反面的槽孔電
    鍍銅，使能導通、防蝕）、乾膜（做外層線路）、二銅（線
    路鍍銅）、防焊、鍍金或化金、文字印刷、成型、測試（即
    電氣特性短斷路測試），原告加工部分為最前階段之「內層
    壓合」等語（見本院卷一第90-91 頁），則系爭「6062料號
    」PCB 於原告內層壓合加工後，若再經鑽孔等後續加工程序
    始發現瑕疵，被告自須舉證PCB 之瑕疵係出於原告內層壓合
    所產生，原告始須負瑕疵之責。依被告所提2 份合正公司之
    鑑定報告，原證1 合正公司鑑定報告記載：「1.△Tg均在5
    ℃以內，Tg點有較低之情況，烘烤亦無回復！2.切片皆爆於
    介面，如附件」等語（見本院卷一第48頁），原證2 合正公
    司鑑定報告記載：「1.△Tg均在5 ℃以內，Tg點有較低之情
    況，烘烤亦無回復！表示水氣無法趕出或板材已破壞！2.切
    片皆爆於介面，如附件延伸之情況。3.2 個切片圖皆有基材
    爆開之情況，有破壞材料之疑！」等語（見本院卷一第51頁
    ），惟依前揭2 份合正公司之鑑定報告，均未明確表示PCB
    瑕疵是因壓合加工所導致，亦未排除PCB 材料被破壞之原因
    非後續加工程序所致，而證人陳台文亦證稱：系爭「6062料
    號」PCB 是有爭議的部分，被告叫伊全部取回，所以伊全部
    取回去，但伊在責任者欄沒有簽名，因為有爭議。後來有作
    分析，而原告給的分析報告，被告不接受。後來為了往後的
    配合，希望雙方都吸收，但是被告不接受，要全部扣款等語
    （見本院卷三第21頁），此與系爭「6062料號」PCB 之「MR
    B 報廢扣款通知明細」僅有陳台文取回分析之註記，而無陳
    台文於「責任者欄」簽名之記載相符（見本院卷一第57-58
    頁），足認當時兩造就系爭「6062料號」PCB 瑕疵是否應由
    原告負責，尚有爭議。又被告雖提出系爭「6062料號」、「
    6095料號」、「6098料號」PCB 陸續發生爆板情形後，陳台
    文與被告客服人員黃冠璋、黃中興於參加人稽核後之對話譯
    文，其中載有陳台文表示：「如果說這80幾萬處理的狀況（
    即系爭「6095料號」、「6098料號」PCB ），大家滿意的話
    ……那可能就ok啦，就不會拿出來扯，那如果說真的處理不
    滿意的話，那可能就是這一筆（即系爭「6062料號」PCB ）
    就會拿出來扯」等語，此有錄音光碟及譯文在卷可佐（見本
    院卷二第228-1 、229 頁），惟依上開錄音譯文內容所示，
    陳台文與被告職員係就系爭「6062料號」、「6095料號」、
    「6098料號」PCB 如何處理瑕疵爭議進行討論，並非明白承
    認系爭「6062料號」PCB 瑕疵應由原告負責，且證人陳台文
    亦證稱：當初對話內容伊是被設計的，伊是在被告公司的場
    合說的，他們叫伊配合被告找出一個缺點，好讓被告向參加
    人交代。因為找出原因後，被告可以根據此原因處理，這樣
    參加人才會再向被告下訂單；原告並不承認有瑕疵等語（見
    本院卷三第23頁），是以，尚無依前揭錄音譯文即得認定原
    告承認系爭「6062料號」PCB 之瑕疵為其所應負責。綜上，
    被告前揭證據均無從認定系爭「6062料號」PCB 存有原告加
    工之瑕疵，被告又未能提供其他證據供本院審酌，就此部分
    被告舉證不足，自無得主張扣款。
  (五)被告另抗辯系爭「6095料號」、「6098料號」PCB 亦存有原
    告應負責之瑕疵云云，並提出中研院鑑定報告為證（見本院
    卷二第172-176 頁）。惟上開中研院鑑定報告僅就系爭「60
    95料號」PCB 作為鑑定樣品，系爭「6098料號」PCB 並非鑑
    定樣品，且證人陳台文亦證稱：同一週期出廠的也不一定就
    是一樣的問題，就算系爭「6095料號」PCB 作鑑定，也不代
    表系爭「6098料號」有一樣的問題等語（見本院卷三第21頁
    ），故系爭「6095料號」及「6098料號」PCB 週期雖均為「
    0802W 」（即西元2008年第2 週製造），瑕疵發生原因亦有
    可能不同，是無從僅以系爭「6095料號」PCB 之瑕疵原因，
    逕論系爭「6098料號」PCB 亦存有相同瑕疵，是被告以前揭
    中研院鑑定報告作為系爭「6098料號」PCB 存有瑕疵，已屬
    無據。又查，前揭中研院鑑定報告雖載有：「依據切片分切
    與SEM （即掃描式電子顯微鏡，Scanning Electron Micros
    cope）二次電子影像觀察結果得知，樣品1 的導通孔有發現
    孔銅孔破與裂痕產生，如圖4.1 所示」等語，惟經本院發函
    詢問中研院上開發生原因是否係因PCB 壓合異常產生爆板所
    導致，該院以98年8 月12日工研轉字第0980010586號函表示
    ：「本院僅能進行PCB 之結構與材料分析，由於PCB 之爆板
    原因眾多，本院無法鑑定PCB 爆板之明確原因」等語（見本
    院卷二第231 頁），可知上揭中研院鑑定報告亦未能確認系
    爭「6095料號」PCB 瑕疵係由原告加工所導致。又本院經被
    告聲請發函囑託台灣電路板協會及宜特科技股份有限公司鑑
    定本件PCB 瑕疵發生原因，惟上開二機構均表示無法鑑定爆
    板之原因（見本院卷三第195 、224 頁），而兩造又未就如
    何認定瑕疵存在原告加工過程之證據方法另有約定，則被告
    既未舉證系爭「6095料號」、「6098料號」PCB 瑕疵係因原
    告加工所導致，就此部分被告自不得主張扣款。
  (六)被告另抗辯系爭「8018料號」PCB （29片）存有原告應負責
    之瑕疵云云，並提出原告之客訴異常處理單為證（見本院卷
    一第124 頁）。依上開客訴異常處理單所載：「從分析報告
    可看出（附報告），玻璃轉換溫度（TG）正常，此次的爆板
    應是板面污染及黑化不良而造成此次的爆板」等語，證人陳
    台文則證稱：這是原告的問題，黑化是指製程中有1 個程序
    ，在製作中可能有異物污染導致有瑕疵；黑化是單一個案，
    只有3 片有問題；其他還在客戶那邊；兩造就PCB 交易沒有
    約定不良率多少時可以退全部的貨物等語（見本院卷三第22
    -23 頁），可知系爭「8018料號」PCB 中原告已承認3 片PC
    B 存有其應負責之瑕疵，惟就另外26片系爭「8018料號」PC
    B ，被告既未提出應由原告負瑕疵責任之相關證據，又未約
    定部分PCB 存有瑕疵即可全部退貨之不良率，是被告僅得就
    系爭「8018料號」PCB3片主張扣款，其餘26片則不得主張扣
    款。
  (七)末查，被告就扣款金額雖表示應就「MRB 報廢扣款通知明細
    」上所載單價加計2 成管銷成本費用云云，惟證人陳台文則
    證稱：「MRB 報廢扣款通知明細」如果沒有金額部分的話，
    就是事後才填上去的。扣款的金額不是以原告當初出貨的金
    額，而是被告出貨給他客戶的價錢再加一些額外的費用。長
    期就是這樣做。伊沒有確實確認單價多少錢，因為金額比較
    少，且是為了兩方的合作關係；金額小的話，伊當初在原告
    時就有權利，如果金額是大的，伊會請示長官譚宇智；原告
    有要求被告提供被告客戶退貨的金額作為參考，但是被告拒
    絕提供等語（見本院卷三第20、24頁），此亦與陳台文於「
    責任者欄」簽名確認責任之「MRB 報廢扣款通知明細」中，
    並非均有單價之記載乙情相符，而被告「MRB 報廢扣款通知
    明細」中亦無記載扣款金額應加2 成管銷成本費用，則被告
    就原告同意扣款金額加計2 成管銷成本費用乙事，未盡舉證
    責任，是被告扣款金額應以被告出貨予客戶之單價計算數額
    ，不得加計2 成管銷成本費用。
  (八)從而，就陳台文在「MRB 報廢扣款通知明細」簽名確認責任
    部分，被告扣款金額扣除2 成管銷成本費用後應為1,127,67
    4 元（1,353,209 ÷1.2=1,127,674 ，小數點以下4 捨5 入
    ）；就3 片系爭「6098料號」PCB 瑕疵扣款金額為10,260元
    （119,016 ÷1.2 ÷29×3=10,260），合計被告得主張扣款
    金額為1,137,934 元（1,127,674+10,260=1,137,934 ）。
六、綜上，97年10月至98年3 月間被告委由原告加工之壓合款項
    總計為10,199,032元，扣除被告已給付3,253,927 元及被告
    得扣款金額1,137,934 元，被告尚有5,807,171 元（10,199
    ,032- 3,253,927-1,127,934=5,807,171 ）未給付原告。是
    以，原告依承攬之法律關係，請求被告給付5,807,171 元，
    及自起訴狀繕本送達翌日即98年5 月5 日起至清償日止，按
    週年利率百分之5 計算之利息，為有理由，應予准許。逾此
    部分請求，為無理由，應予駁回。本件原告勝訴部分，兩造
    分別陳明願供擔保請准宣告假執行或免為假執行，核無不合
    ，爰分別酌定相當之擔保金額，予以准許。至原告敗訴部分
    ，其假執行之聲請失所附麗，應予駁回。
七、本件事證已臻明確，兩造其餘攻擊防禦方法，於本判決結果
    不生影響，爰不一一論述，併此敘明。
八、據上論結，本件原告之訴為一部有理由，一部無理由，依民
    事訴訟法第79條、第390 條第2 項、第392 條第2 項，判決
    如主文。
中    華    民    國  100     年    3     月    10    日
                  民事第一庭  審判長法  官  郭琇玲
                                    法  官  陳振嘉
                                    法  官  郭俊德
正本係照原本作成。
如對本判決上訴，須於判決送達後20日內向本院提出上訴狀。如
委任律師提起上訴者，應一併繳納上訴審裁判費。
中    華    民    國  100     年    3     月    10    日
                                    書記官  黃澧